【裁判字號】    94,訴,2182
【裁判日期】    950119
【裁判案由】    毒品危害防制條例
【裁判全文】
臺灣彰化地方法院刑事判決              94年度訴字第2182號
公  訴  人  臺灣彰化地方法院檢察署檢察官
被      告  甲○○
上列被告因違反毒品危害防制條例案件，經檢察官提起公訴（94
年度毒偵字第5595號），本院認有刑事訴訟法第273-1條第1項之
情形，而改依簡式審判程序判決如下：
    主  文
甲○○連續施用第一級毒品，累犯，處有期徒刑壹年，扣案之第
一級毒品海洛因貳包（合計淨重貳拾柒點零柒公克）及摻有第一
級毒品海洛因之香煙壹支，均沒收銷燬之。又施用第二級毒品，
累犯，處有期徒刑柒月。應執行有期徒刑壹年陸月，扣案之第一
級毒品海洛因貳包（合計淨重貳拾柒點零柒公克）及摻有第一級
毒品海洛因之香煙壹支，均沒收銷燬之。
    事  實
一、甲○○前因偽造文書案件，經臺灣板橋地方法院於民國（下
    同）89年9月18日，以89年度訴字第231號判決判處有期徒刑
    9月，經被告提起上訴，由臺灣高等法院以90年度上訴字第4
    8號判決駁回，並於90年2月22日確定；另因施用毒品案件，
    經臺灣板橋地方法院檢察署檢察官聲請強制戒治並提起公訴
    ，提起公訴部分，經臺灣板橋地方法院於90年11月28日以90
    年度訴字第1678號判決判處有期徒刑6月、10月，應執行有
    期徒刑1年2月，並於92年12月25日確定，上開二案經接續執
    行，於92年12月19日縮短刑期假釋出監並付保護管束，嗣於
    93 年3月22日假釋期滿未經撤銷，視為徒刑執行完畢；另強
    制戒治部分，經臺灣板橋地方法院以90年度毒聲字第3231號
    裁定令入戒治處所施以強制戒治，並於91年8月14日強制戒
    治執行期滿。詎其仍未戒除毒癮，復基於施用第一級毒品海
    洛因之概括犯意，自94年9月初某日起，至94年10月26日凌
    晨3時許止，在彰化縣福興鄉○○村○○路9號居所內，以將
    第一級毒品海洛因摻入香煙內，點火加以吸食之方式，連續
    施用第一級毒品海洛因多次，平均約1個禮拜或10天施用1次
    。另基於施用第二級毒品甲基安非他命（起訴書誤載為安非
    他命）之犯意，於94年10月26日前3日之不詳時點，在上開
    居所內，以將第二級毒品甲基安非他命置於玻璃管內，用火
    燒烤使成氣體後再加以吸食之方式，施用第二級毒品甲基安
    非他1次。嗣於94年10月26日下午4時30分許，在上開居所處
    為警查獲，並扣得海洛因2包（合計淨重27.07公克）、摻有
    第一級毒品海洛因之香煙1支，始查悉上情。
二、案經彰化縣警察局鹿港分局報請臺灣彰化地方法院檢察署檢
    察官偵查起訴，本院認有刑事訴訟法第273-1條第1項之情形
    ，而改依簡式審判程序審理。
    理  由
一、按除被告所犯為死刑、無期徒刑、最輕本刑為3年以上有期
    徒刑之罪或高等法院管轄第1審案件者外，於前條第1項程序
    進行中，被告先就被訴事實為有罪之陳述時，審判長得告知
    被告簡式審判程序之旨，並聽取當事人、代理人、辯護人及
    輔佐人之意見後，裁定進行簡式審判程序；除簡式審判程序
    及簡易程序案件外，第1審應行合議審判，刑事訴訟法第273
    條之1第1項、第284條之1分別定有明文。本件被告甲○○所
    涉係死刑、無期徒刑、最輕本刑為3年以上有期徒刑之罪或
    高等法院管轄第1審案件以外之罪，並於本院行準備程序時
    就被訴事實為有罪之陳述，本院合議庭依前揭規定，經評議
    結果，裁定改由受命法官獨任行簡式審判程序，先予敘明。
二、上開事實，業據被告甲○○迭於警詢、偵查、本院準備程序
    及審理時坦承不諱，且被告於94年10月26日獲案後，經警採
    集其尿液送驗結果，確分別呈甲基安非他命及嗎啡陽性反應
    ，有尿液代號及真實姓名對照認證單、彰化縣衛生局94年11
    月7日煙檢字第944774號煙毒尿液檢驗成績書及詮昕科技股
    份有限公司報告編號4C260003號濫用藥物尿液檢驗報告各1
    紙附卷可稽，又扣案之白粉2包，確含海洛因成份（合計驗
    餘淨重27.07公克），此除據被告自承在卷，並有彰化縣警
    察局鹿港分局查獲毒品危害防制條例毒品初步檢驗報告單、
    法務部調查局94年12月29日調科壹字第140012410號鑑定通
    知書各1紙，可資佐證，足徵被告之自白與事實相符，堪以
    採信。再者，被告前因施用毒品案件，經臺灣板橋地方法院
    以90年度毒聲字第3231號裁定令入戒治處所施以強制戒治，
    於91年8月14日執行期滿乙情，亦有臺灣彰化地方法院檢察
    署刑案資料查註紀錄表、臺灣高等法院被告全國前案紀錄表
    及在監在押紀錄表等件附卷可按。被告於強制戒治執行完畢
    後，5年內再犯毒品危害防制條例第10條第1項、第2項之罪
    ，依同條例第23條第2項規定，應依法論科。綜上所述，本
    件事證明確，被告上開犯行洵堪認定，應依法論科。
三、核被告甲○○所為，係犯毒品危害防制條例第10條第1項之
    施用第一級毒品罪及同條第2項之施用第二級毒品罪。被告
    為施用毒品而持有第一、二級毒品，其持有之低度行為，均
    應為施用之高度行為所吸收，均不另論罪。又被告先後多次
    施用第一級毒品海洛因之犯行，時間緊接，觸犯構成要件相
    同之罪名，顯係基於概括犯意反覆為之，應依刑法第56條連
    續犯規定論以一罪，並加重其刑。又查其所犯上開2罪，犯
    意個別，行為互殊，且犯罪構成要件亦不同，應予分別併罰
    。復查被告曾因偽造文書案件，經臺灣板橋地方法院於89年
    9月18日，以89年度訴字第231號判決判處有期徒刑9月，經
    被告提起上訴，由臺灣高等法院以90年度上訴字第48號判決
    駁回，並於90年2月22日確定，另因施用毒品案件，由臺灣
    板橋地方法院檢察署檢察官以90年度毒偵字第2753號提起公
    訴，經臺灣板橋地方法院於90年11月28日以90年度訴字第16
    78號判決判處有期徒刑6月、10月，應執行有期徒刑1年2月
    ，並於92年12月25日確定，上開二判決經接續執行，於92
    年12月19日縮短刑期假釋出監並付保護管束，嗣於93年3月
    22日假釋期滿未經撤銷，視為徒刑執行完畢等情，有臺灣彰
    化地方法院檢察署刑案資料查註紀錄表、臺灣高等法院被告
    全國前案紀錄表及在監在押紀錄表等件在卷可參，被告於受
    有期徒刑之執行完畢後，5年內再犯有期徒刑以上之罪，為
    累犯，應依刑法第47條規定，施用第一級毒品部分依法遞加
    重其刑，而施用第二級毒品部分加重其刑。爰審酌被告前有
    毒品前科，且歷經強制戒治處遇措施，均未能知所收斂而遠
    離毒害，戒毒意志尚非堅定，惟念及被告於犯罪後尚能坦承
    犯行，暨其犯罪之動機、目的、手段、施用毒品之期間、次
    數等一切情狀，分別量處如主文所示之刑，並諭知應執行之
    刑，以示懲儆。扣案之第一級毒品海洛因2包（合計驗餘淨
    重27.07公克）及摻有第一級毒品海洛因之香煙1支，因香煙
    上所附著之毒品已無法與之析離，均應視為查獲之毒品，有
    上揭毒品初步檢驗報告單及法務部調查局鑑定通知書各1 紙
    在卷可稽，並據被告供承在卷，均應依毒品危害防制條例第
    18條第1項前段之規定宣告沒收並銷燬之。又扣案之玻璃吸
    食器1組，雖係供施用第二級毒品甲基安非他命所用之器具
    ，惟並非被告所有，業據被告供明在卷，爰不另宣告沒收，
    附此敘明。
四、據上論斷，應依刑事訴訟法第273條之1第1項、第299條第1
    項前段，毒品危害防制條例第10條第1項、第2項、第18條第
    1項前段，刑法第11條前段、第56條、第47條、第51條第5款
    ，判決如主文。
本案經檢察官何蕙君到庭執行職務。
中    華    民    國    95    年    1     月    19    日
                  刑事第二庭    法  官  黃齡玉
以上正本證明與原本無異。
如不服本判決，應於判決送達後10日內，向本院提出上訴狀（ 須
附繕本 ）。
中    華    民    國    95    年    1     月    19    日
                                書記官  施嘉玫
毒品危害防制條例第10條
施用第一級毒品者，處 6 月以上 5 年以下有期徒刑。
施用第二級毒品者，處 3 年以下有期徒刑。


司法院資訊處製作；財團法人民間司法改革基金會備份。
